# 关于投资的问题

提问人：wxl3003 时间：2010-03-06 09:03:55
某集团母公司将一个分公司经过审计评估后改为子公司，接着将此子公司有转让给另外一子公司，评估增值后的资产增值在做合并报表时可以抵消吗？请各位高手指教，谢谢。

回答人：chenyiwei
回复 楼主 wxl3003 的帖子要看你所编制的是哪个层面的合并报表了。 某集团母公司（A）将一个分公司（B）经过审计评估后改为子公司，接着将此子公司（B）有转让给另外一子公司（C）。则在A的合并报表层面，因为完全是集团重组性质，也不是国有企业改制，因此不改变集团整体对外财务状况，应把B改为子公司时的评估增值进行抵销处理。 对于C而言，因为属于同一控制下的企业合并，故需要按被合并方的原帐面价值作为基础进行合并的会计处理。就本案例所述情况而言，有两种做法均是可行的：（ 1 ）采用最终控制方（A）合并报表层面的帐面价值，即把评估增值冲回；（ 2 ）采用分立后的B个别报表上的帐面价值。但是从财政部会计司有关人士的表态来看，似乎比较倾向于方案（ 1 ）。我个人也比较倾向于方案（ 1 ）。